【裁判字號】    92,交聲,950
【裁判日期】    920730
【裁判案由】    交管條例聲異
【裁判全文】
臺灣板橋地方法院交通事件裁定                    九十二年度交聲字第九五號
    原處分機關  交通部公路總局臺北區監理所板橋監理站
    異  議  人  甲○○
    即受處分人
右列受處分人因違反道路交通管理處罰條例案件，對於交通部公路總局臺北區監理所
板橋監理站於民國九十二年五月五日所為之處分（原處分：板監違字第裁四一－Ｃ0
0000000號、板監違字第裁四一－Ｃ00000000號），聲明異議，本院
裁定如左：
    主  文
異議均駁回。
    理  由
一、按汽車駕駛人，爭道行駛有不按遵行之方向行駛者，處新臺幣（下同）六百元以
    上一千八百元以下罰鍰，並記違規點數一點，道路交通管理處罰條例第四十五條
    第一款、第六十三條第一項第一款分別定有明文；復次，汽車駕駛人，駕駛汽車
    有違反道路交通管理處罰條例之行為，經交通勤務警察或依法令執行交通稽查任
    務人員制止時，不聽制止或拒絕停車接受稽查而逃逸者，除按各該條規定處罰外
    ，處新臺幣三千元以上六千元以下罰鍰，並記違規點數一點，道路交通管理處罰
    條例第六十條第一項、第六十三條第一項第一款亦分別定有明文。
二、原處分機關略以：異議人甲○○於九十二年三月二十三日十時三十分許，駕駛車
    牌號碼ＴＹＢ－三三九號輕型機車，於臺北縣安樂、安和路口，因「不服取締」
    、「不按遵行方向行駛」違規，經執勤員警當場舉發等語；異議意旨略以：異議
    人堅持尚未動身離開洗衣店門口，伊並不是在馬路上而是在店門口，何來逆向行
    駛，也絕無逃逸、不接受稽查之情事云云。
三、經查：
（一）不按遵行方向行駛部分
      訊據異議人甲○○固坦承於上開時間發動機車準備朝逆向方向行駛，惟辯稱：
      伊還在洗衣店門口，還沒行駛到馬路上云云，惟本件違規舉發之警員李成功於
      本院訊問時具結證稱：「當時我人在安樂跟安和路口在前面一點，面向安和路
      。異議人甲○○從安樂路方向騎車出來，我一回頭，他正好逆向行駛到我旁邊
      。」等語（參見本院九十二年六月二十四日訊問筆錄）；其於本院九十二年七
      月十一日庭訊時復提出現場照片四幀，並證稱：從現場照片上可以看到從洗衣
      店出來，一定是在路面上等語，有現場照片四幀在卷可稽。況且異議人甲○○
      檢視證人李成功提出之現場相片後陳稱：「當時沒有停這些汽車，我的位子是
      在大約照片上白色汽車車頭部分的位子，車頭是往逆向的方向沒錯。我車子當
      時位子是在路面，不是在紅磚道上。」等語（參見本院九十二年七月十一日訊
      問筆錄），既然異議人甲○○已坦承騎乘發動中之機車在路面上，並非在紅磚
      道上之事實，更足徵證人李成功前開證述內容應非無稽，異議人甲○○空言辯
      稱：伊僅在洗衣店門口，沒有逆向行駛云云，自不足採。
（二）不服取締部分
      證人李成功於本院訊問時復具結證稱：「我將他（異議人甲○○）攔下盤查，
      請他拿證件出來。他一直說沒有違規，也沒有拿任何證件出來。我還在問的時
      候，他就突然掉頭走，沿安樂路騎車到景平路口。當時正好紅燈，有車子擋到
      他，我跑步追上去，將他鑰匙熄火，叫他牽到旁邊。」等語（參見本院九十二
      年七月十一日訊問筆錄），而異議人甲○○於本院訊問時亦陳稱：「（問：從
      警員上前盤查之後，你所騎的機車有無移動位子？）當然是有一點移動，是順
      著洗衣店再過去一點點的方向移動。我移動車子的原因是因為我認為不需要再
      跟警員爭辯。... 事情的順序，應該是警察攔下我之後，我跟他爭辯沒有違規
      ，我往洗衣店方向騎過去一點，警察就過來拔我鑰匙，車子熄火後，我再去按
      摩店借電話，出洗衣店之後，就被警員同仁帶回去。」等語（參見上開訊問筆
      錄），顯見異議人甲○○於證人李成功示意接受稽查時，自行騎車準備離去拒
      絕接受稽查，證人李成功上開證述內容應為事實，堪以採信。
（三）綜上所述，受處分人空言否認前開違規行為，所辯無非係卸責之詞，不足採信
      。本件事證明確，受處分人之違規行為堪以認定。
四、原處分機關依據首開法條規定，並審酌異議人違規情節輕重，就不按遵行方向行
    駛之行為，裁處罰鍰新臺幣九百元，並記違規一點，另就其拒絕停車接受稽查而
    逃逸行為，裁處罰鍰新臺幣三千元罰鍰，並記違規一點，無何違誤，量罰亦甚妥
    適，應予維持，本件異議為無理由，應予駁回。
五、據上論斷，應依道路交通案件處理辦法第十九條，裁定如主文。
中      華      民      國      九十二      年    七    月    三十      日
                              臺灣板橋地方法院交通法庭
                                      法  官    連育群
右正本證明與原本無異。
如不服本裁定應於送達後五日內向本院提出抗告狀。
                                      書記官    蘇宥維
中      華      民      國      九十二      年    七    月    三十      日


司法院資訊處製作；財團法人民間司法改革基金會備份。
